【裁判字號】    89,上易,811
【裁判日期】    890323
【裁判案由】    竊盜
【裁判全文】
台灣高等法院刑事判決                            八十九年度上易字第八一一號
    上  訴  人
    即  被  告  甲○○
右上訴人，因竊盜案件，不服台灣台北地方法院，八十八年度易字第二七一二號，中
華民國八十九年一月廿一日第一審判決（起訴案號：台灣台北地方法院檢察署八十八
年度偵字第一九九九四號），提起上訴，本院判決如左：
    主  文
上訴駁回。
    事  實
一、甲○○自民國（下同）七十二年間起，即陸續犯有多次竊盜前科（未構成累犯）
    ，詎猶不知悔改，於八十八年八月二十七日上午，在台北縣新店市某處搭乘七十
    四號公車前往台北市區時，因見該班公車乘客眾多、空間擁擠，竟萌生意圖為自
    己不法所有之犯意，而於八時三十分許，動手竊取乘客乙○○所負背包內之黑色
    皮包一只（內有新台幣（下同）二千二百三十三元、身分證、駕照、金融卡及信
    用卡等物品），得手後在台北市科技大樓捷運站下車欲搭乘捷運列車逃離時，及
    時為乙○○察覺並追趕至捷運站內大聲呼救，而當場為捷運警察隊警員查獲，並
    自其身上起出上開皮包一只（已發還予乙○○）。
二、案經台北市政府警察局中正第一分局報請台灣台北地方法院檢察署檢察官偵查起
    訴。
    理  由
一、訊據被告甲○○對於右揭時、地利用公車乘客眾多、空間擁擠之機會，動手竊取
    被害人乙○○所負背包內黑色皮包一只，內有新台幣二千二百三十三元、身分證
    、駕照、金融卡及信用卡等物品，得手後下車擬搭乘捷運列車逃離，而當場於捷
    運站內為警查獲之事實坦承不諱，並供稱：其係因患糖尿病宿疾，年事大又沒有
    工作，想要籌湊醫療費用，才會偷竊被害人皮包等語詳確，核與被害人乙○○於
    警訊中指述遭竊之情節相符，此外，復有贓物認領保管收據一紙附卷可稽，是本
    件事證明確，被告犯行堪以認定，應依法論科。
二、核被告所為，係犯刑法第三百二十條第一項之竊盜罪。原審適用刑法第三百二十
    條第一項，罰金罰鍰提高標準條例第一條前段，審酌被告雖到案後坦承犯行，所
    竊物品於為警查獲時已發還予被害人，態度尚屬良好，然其自七十二年間起迄今
    復有多次竊盜前科，並曾先後入監執行有期徒刑或繳納所處罰金，本次再為本件
    竊盜行為，雖未構成累犯，然其於受有前開刑事處罰後，仍不知記取教訓，顯無
    深切悔改之意等犯罪之動機、目的、手段、所生危害等情狀，量處有期徒刑陸月
    ，經核與法要無不合。被告上訴意旨，認原判決量刑過重，且未諭知緩刑，就原
    審法院適法範圍裁量權之行使為爭執，上訴非有理由，應予駁回。
據上論斷，應依刑事訴訟法第三百六十八條，判決如主文。
本案經檢察官鍾鳳玲到庭執行職務。
中    華    民    國    八十九    年        三        月      二十三    日
                            台灣高等法院刑事第七庭
                                審判長法  官  吳  啟  民
                                      法  官  施  俊  堯
                                      法  官  蘇  隆  惠
右正本證明與原本無異。
不得上訴。
                                      書記官  周  素  秋
中    華    民    國    八十九    年        三        月      二十八    日
附錄：本案論罪科刑法條全文
刑法第三百二十條：
一意圖為自己或第三人不法之所有，而竊取他人之動產者，為竊盜罪，處五年以下有
  期徒刑、拘役或五百元以下罰金。
二意圖為自己或第三人不法利益，而竊佔他人之不動產者，依前項之規定處斷。
三前二項之未遂犯罰之。


司法院資訊處製作；財團法人民間司法改革基金會備份。
